臺灣彰化地方法院刑事判決
110年度訴字第414號
公  訴  人  臺灣彰化地方檢察署檢察官 
被      告  張源洲


上列被告因恐嚇等案件，經檢察官提起公訴(109年度偵字第1375
1號、110年度偵字第3458號)，本院判決如下：
    主    文
一、甲○○犯如附表各編號所示之罪，各處如附表各編號所示之刑
    及沒收。應執行有期徒刑拾月。如易科罰金，以新臺幣壹仟
    元折算壹日。沒收部分併執行之。
二、其餘被訴部分無罪。　　
    犯罪事實
一、甲○○駕駛以其子張子庭名義登記之車牌號碼000-0000號自用
    小客車(下稱甲車)載客為業，並向丙○○承租彰化縣○○市○○街
    00號建物房間居住，因而知悉丙○○習慣將渠名下之車牌號碼
    000-0000號自用小客車(下稱乙車)停放在彰化縣○○市○○路0
    段000○0號渠住處前。甲○○因積欠丙○○房租，對丙○○催繳房
    租一事不滿，乃於民國109年9月24日3時18分許，到丙○○上
    開住處前，以不詳方式取得之乙車鑰匙，駛走乙車，圖謀隱
    匿乙車，欲使丙○○憂心焦急。而甲○○駕駛乙車遠離丙○○住處
    後，竟意圖為自己不法所有，基於竊盜之犯意，徒手竊取放
    置在乙車內，由丙○○代為保管之陳新財所有台中商業銀行帳
    號000000000000號帳戶(下稱系爭帳戶)之存摺及提款印章。
    甲○○隨後將乙車駛回原處停放(丙○○雖發現乙車鑰匙不見，
    但因車輛仍在且有備份鑰匙，遂不以為意)。
二、甲○○另意圖為自己不法所有，基於詐欺取財及行使偽造私文
    書之犯意，明知未經陳新財同意或授權，仍於109年9月24日
    15時13分許，到彰化縣○○鎮○○路0段000號之台中商業銀行和
    美分行，臨櫃填寫自系爭帳戶提領新臺幣(下同)9萬元之取
    款憑條，並在其上盜蓋前揭竊得之系爭帳戶提款印章，偽造
    用以表示陳新財自系爭帳戶取款9萬元之私文書後，連同系
    爭帳戶存摺，交給不知情之承辦銀行行員以行使上開偽造私
    文書，致使該承辦行員誤以為係陳新財同意或授權甲○○前來
    提領存款而陷於錯誤，自系爭帳戶領出9萬元交付甲○○，足
    以生損害於陳新財及台中商業銀行對於存戶存款管理之正確
    性。
三、甲○○因懷疑其妻外遇，欲駕車跟蹤其妻，為免遭其妻發現，
    乃於109年9月29日2時35分許，到丙○○上開住處前，駛走乙
    車。且甲○○恐其從系爭帳戶領款一事東窗事發，為籌錢存回
    系爭帳戶以為掩飾，竟意圖為自己不法所有，基於恐嚇取財
    之犯意，於109年9月30日1時47分許，將其事先寫好載有「
    老闆，我們在跑路借車一用，放心没有去犯案，房東租逃跑
    的外勞應罰15-75萬該知道吧。我們先跟你借一些錢跑路，1
    人借十萬3人30萬，我們很一氣以後還給你…匯好了在門口貼
    上一張紅色的紙，再告訴你車在那，你報工安我們就報移民
    署…我們很一氣，只有一次不會再來了。」等文字暨指定匯
    款之臺灣中小企業銀行帳戶帳號及台中商業銀行帳戶帳號與
    金額之信函1封(因丙○○在住處經營名為「成功」之自助洗衣
    店，甲○○乃在信封上書寫「成功老闆」，下稱系爭信函)，
    丟在丙○○住處外，著手恐嚇丙○○交付錢款。經丙○○配偶於10
    9年9月30日5時40分許拾獲以1只塑膠袋封裝之系爭信函並交
    給丙○○後，丙○○趕緊送交派出所與員警一同拆閱且未匯款，
    甲○○恐嚇取財因而未遂。員警依據丙○○住所周邊監視器影像
    認駕駛甲車之甲○○涉有嫌疑，於109年9月30日通知甲○○到案
    說明，甲○○雖矢口否認涉案，然已知紙包不住火，遂於109
    年10月1日向丙○○坦承前揭其於109年9月29日駛走乙車、上
    開自系爭帳戶領款及放置系爭信函等行為，並交還丙○○乙車
    鑰匙，載送丙○○尋回乙車。丙○○找到乙車後，旋前往派出所
    將甲○○所作所為告知員警，員警因而查獲甲○○。甲○○並於10
    9年11月14日14時許，將系爭帳戶之存摺及提款印章(已由警
    發還丙○○具領)與系爭信函內所載要求丙○○匯款之臺灣中小
    企業銀行帳戶金融卡及台中商業銀行帳戶金融卡各1張提出
    交付予員警扣押。
四、甲○○於110年2月9日1時30分許，駕駛甲車，到其上開租屋處
    附近之彰化縣彰化市辭修路與景宗街交岔路口之史丹福幼兒
    園門口路邊停放後，因心情不佳，為發洩情緒，見登記車主
    為張蕙蘭而由其子乙○○管領使用之車牌號碼000-0000號自用
    小客車(下稱丙車)亦停放在該路邊，竟基於毀損之犯意，持
    其所有客觀上足供兇器使用之螺絲起子1把，擊破丙車副駕
    駛座車窗玻璃，足以生損害於乙○○。
五、甲○○以上開螺絲起子毀損丙車副駕駛座車窗玻璃後，因見丙
    車副駕駛座放有乙○○所有之LV牌背包1只(內有丙車行車執照
    1張)，竟另意圖為自己不法所有，基於攜帶兇器竊盜之犯意
    ，攜帶該螺絲起子竊取上開LV牌背包1只得手後離去。嗣乙○○發現丙車副駕駛座車窗玻璃遭人擊破，該只LV牌背包失竊
    ，乃報警處理。員警依據史丹福幼兒園周邊監視器影像循線
    查獲甲○○，甲○○並於110年2月17日14時40分許，交出上開螺
    絲起子1把及LV牌背包1只(惟不見丙車行車執照，LV牌背包1
    只已由警發還乙○○具領)予員警扣押。
六、案經丙○○、乙○○訴由彰化縣警察局彰化分局報告暨乙○○訴由
    臺灣彰化地方檢察署檢察官偵查起訴。
    理    由
壹、有罪部分
一、證據能力方面
(一)被告以外之人於審判外之陳述，雖不符刑事訴訟法第159條
    之1至第159條之4等規定，而經當事人於審判程序同意作為
    證據，法院審酌該言詞陳述或書面陳述作成時之情況，認為
    適當者，亦得為證據，刑事訴訟法第159條之5第1項定有明
    文。查本判決所引用被告以外之人於審判外之言詞及書面陳
    述，公訴人及被告甲○○於本院審理時均同意有證據能力(見
    本院卷第147、153頁)。而本院審酌該等供述證據作成及取
    得之狀況，並無違法、不當或顯不可信之情形，且為證明被
    告犯罪事實存否所必要，以之作為證據，認屬適當，依上開
    規定，均具有證據能力。
(二)本案以下所引用之非供述證據，並無證據證明係違法取得，
    復經本院依法踐行調查程序，該等證據自得作為本案裁判之
    資料。
二、認定犯罪事實所憑之證據及理由
    上開犯罪事實，業據被告坦承不諱【109年度偵字第13751號
    卷(下稱第13751號卷)第23至36、37至47、49至53、273至27
    5頁，110年度偵字第3458號卷(下稱第3458號卷)第9至12、1
    01、102頁，本院卷第107、108、153至156頁】。核與證人
    即告訴人丙○○(見第13751號卷第55至57、59至62、63至68、
    69至75、83至85、283至285頁)、乙○○(見第3458號卷第13至
    15、17、18、113、114頁)於警詢及偵查時指證之情節相符
    。並有告訴人丙○○指認被告之指認犯罪嫌疑人紀錄表(含犯
    罪嫌疑人指認表與指認犯罪嫌疑人真實年籍對照表，見第13
    751號卷第77至81頁)、內政部警政署刑事警察局109年10月1
    3日刑紋字第1098008890號鑑定書(見第13751號卷第97至100
    頁)、109年9月30日彰化縣警察局彰化分局扣押筆錄、扣押
    物品目錄表(查扣系爭信函及信封，見第13751號卷第109至1
    11、115頁)、109年11月14日彰化縣警察局彰化分局扣押筆
    錄、扣押物品目錄表(查扣系爭帳戶之存摺及提款印章，見
    第13751號卷第117至121頁)、蒐證照片、系爭帳戶之存摺及
    提款印章照片(見第13751號卷第125至129頁)、109年11月14
    日彰化縣警察局彰化分局扣押筆錄、扣押物品目錄表(查扣
    臺灣企銀金融卡1張、台中銀行金融卡1張，見第13751號卷
    第131至134、137頁)、臺灣企銀金融卡、台中銀行金融卡之
    照片(見第13751號卷第139至141頁)、告訴人丙○○具領之贓
    物認領保管單(見第13751號卷第143至145頁)、乙車失車-案
    件基本資料詳細畫面報表、乙車車輛外觀照片(見第13751號
    卷第147、149至151頁)、系爭帳戶存摺(補發)封面影本(見
    第13751號卷第153頁)、系爭帳戶之存款交易明細(見第1375
    1號卷第155頁)、監視器錄影畫面擷取照片(見第13751號卷
    第157至191、195至215頁)、乙車原停放地點照片(見第1375
    1號卷第193、195頁)、系爭信函及信封照片(見第13751號卷
    第217、219頁)、告訴人丙○○於109年10月1日尋獲乙車地點
    照片(見第13751號卷第219、221頁)、告訴人丙○○因被告積
    欠房租而寄送之存證信函(見第13751號卷第293、294頁)、
    乙車之鑰匙照片(見第13751號卷第295頁)、110年2月16日彰
    化縣警察局彰化分局扣押筆錄、扣押物品目錄表(查扣包包1
    只，見第3458號卷第19、20、23頁)、被告竊取之LV牌背包
    照片(見第3458號卷第25頁)、110年2月17日彰化縣警察局彰
    化分局扣押筆錄、扣押物品目錄表(查扣螺絲起子1把，見第
    3458號卷第27、28、31頁)、告訴人乙○○具領之贓物認領保
    管單(見第3458號卷第33頁)、被告於110年2月9日駕駛甲車
    之車輛行經路線及路口監視器錄影畫面擷取照片(見第3458
    號卷第37至61頁)、丙車遭毀損及車輛外觀之照片(見第3458
    號卷第63至67頁)、甲車之車輛詳細資料報表(見第3458號卷
    第69頁)、丙車之車號查詢汽車車籍資料(見第3458號卷第10
    6頁)、台中商業銀行110年11月1日中業執字第1100033666號
    函及檢送之取款憑條(見本院卷第123至127頁)、本院勘驗扣
    案螺絲起子1把之勘驗紀錄(見本院卷第152頁)等資料附卷可
    稽。且有系爭信函1張、信封1個、台中銀行金融卡1張、台
    灣企銀金融卡1張及螺絲起子1把扣案可佐。足認被告上開任
    意性之自白與事實相符，堪以採信。綜上所述，本案事證明
    確，被告犯行堪以認定，應予依法論科。
三、論罪科刑
(一)竊盜罪未遂既遂之區別，以所竊之物，已否移入自己支配之
    下為標準，如已著手實行竊取，而未脫離他人管有或尚未移
    入自己支配之下，均為未遂，倘已將他人管有之物，以偷竊
    之方法，移入自己支配之下，即為既遂。又無不法所有之意
    圖，取得他人之物為一時之用，或得謂之使用竊盜，而認與
    刑法上之竊盜罪有別，惟如就物為攸關權義或處分之行為，
    縱事後物歸原主，得否謂僅屬使用竊盜而不構成竊盜罪，自
    非無疑(最高法院69年度台上字第2523號、86年度台上字第4
    976號判決參照)。經查，被告竊取由告訴人丙○○代為保管放
    置在乙車上之被害人陳新財所有系爭帳戶之存摺及提款印章
    ，已將系爭帳戶之存摺及提款印章置於自己實力支配之下，
    其後未經被害人陳新財之同意或授權，持以提領系爭帳戶內
    之款項，已就該等物品及其原權利人為攸關權益之行為，已
    有排除原權利人對於系爭帳戶之存摺及提款印章之支配狀況
    而以所有人或有權使用人地位自居之心態。況且被告持系爭
    帳戶之存摺及提款印章，於犯罪事實欄二所示之時間、地點
    ，自系爭帳戶取款9萬元後，被告將該存摺及提款印章攜回
    其居住處存放。其於109年9月29日有機會使用乙車時，未將
    系爭帳戶之存摺及提款印章放回乙車原處，迄至遭警查獲後
    ，被告始於109年11月14日將上開存摺及提款印章提出交付
    予員警查扣。被告對系爭帳戶之存摺及提款印章具有為自己
    不法所有之意圖甚明。是核被告就犯罪事實欄一所為，係犯
    刑法第320條第1項之竊盜罪。公訴意旨認被告對該存摺及提
    款印章無不法所有意圖，就犯罪事實欄一所為，僅為刑法第
    320條第3項、第1項之竊盜未遂罪，容有誤會。惟刑事訴訟
    法第300條所謂變更法條，係指罪名之變更而言，若僅行為
    態樣有正犯、從犯之分，或既遂、未遂之分，即無庸引用刑
    事訴訟法第300條變更起訴法條(最高法院101年度台上字第3
    805號判決參照)，故本院就被告此部分所為，無庸變更起訴
    法條，附此敘明。
(二)核被告就犯罪事實欄二所為，係犯刑法第216條、第210條之
    行使偽造私文書罪、刑法第339條第1項之詐欺取財罪。被告
    盜用系爭帳戶之提款印章乃偽造私文書之階段行為，又其偽
    造私文書之低度行為應為行使偽造私文書之高度行為所吸收
    ，均不另論罪。被告所為行使偽造私文書罪、詐欺取財罪，
    有行為局部同一之情形，係一行為觸犯數罪名之想像競合犯
    ，依刑法第55條規定，應從一重之行使偽造私文書罪處斷。
    　　
(三)核被告就犯罪事實欄三所為，係犯刑法第346條第3項、第1
    項之恐嚇取財未遂罪。
(四)核被告就犯罪事實欄四所為，係犯刑法第354條之毀損他人
    物品罪。　　
(五)刑法第321條第1項第3款之攜帶兇器竊盜罪，係以行為人攜
    帶兇器竊盜為其加重條件，此所謂兇器，其種類並無限制，
    凡客觀上足對人之生命、身體、安全構成威脅，具有危險性
    之兇器均屬之，且祗須行竊時攜帶此種具有危險性之兇器為
    已足（最高法院79年度台上字第5253號判決參照)。故所謂
    「攜帶兇器」，只須行竊時攜帶具有危險性之物即為已足，
    並不以將該兇器自他地攜往行竊地為必要，亦即不論其係於
    未行竊前即攜帶持有或在竊盜現場臨時拾取持用，亦不問該
    兇器為何人所有均屬之。查扣案之螺絲起子1把，總長16.2
    公分，前10公分為金屬部分，後6.2公分為把柄部分，顏色
    為黃色，後端黑色，材質堅硬，金屬尖端堪稱銳利，把手易
    於握持，此業經本院於審理時勘驗明確(見本院卷第152頁)
    。堪認該螺絲起子客觀上顯足以對他人之生命、身體、安全
    構成威脅，具有危險性，自屬前揭所稱之兇器無訛。而被告
    係於身上攜帶有上開扣案之螺絲起子時，下手行竊告訴人乙○○所有之LV牌背包1只。是核被告就犯罪事實欄五所為，係
    犯刑法第321條第1項第3款之攜帶兇器竊盜罪。
(六)被告所犯上開各罪(共5罪)間，犯意各別，行為互殊，應予
    分論併罰。
(七)被告就犯罪事實欄三所為，已著手於恐嚇取財犯罪行為之實
    行，而尚未達到使告訴人丙○○交付財物之結果，為未遂犯，
    其犯罪所生危害較既遂犯行為輕，爰依刑法第25條第2項規
    定，按即遂犯之刑減輕其刑。
(八)爰以行為人之責任為基礎，審酌被告具有謀生能力，不思循
    正當途徑獲取生活所需，竟率爾竊取被害人陳新財所有系爭
    帳戶之存摺及提款印章，並冒用被害人陳新財之名義，偽造
    取款憑條後持以行使，自系爭帳戶取款，致生損害於被害人
    陳新財及台中商業銀行對於存戶存款管理之正確性。又以系
    爭信函恐嚇告訴人丙○○，向渠索討金錢，幸告訴人丙○○將系
    爭信函交予員警處理而未匯款，被告因此未能得逞。此外，
    被告僅因心情不佳，為發洩情緒，即持螺絲起子毀損丙車副
    駕駛座車窗玻璃，致生損害於告訴人乙○○，並另行起意，攜
    帶螺絲起子竊取告訴人乙○○所有之LV牌背包1只(內有丙車行
    車執照1張)，被告所為毫無法治及尊重他人權利之觀念，實
    應予非難。併斟酌被告各該犯罪之動機、目的、手段、竊得
    、詐得財物之價值，於犯罪後，坦承全部犯行，並陸續匯款
    合計7萬元至系爭帳戶，有台中銀行自動櫃員機交易明細表
    附卷可參(見本院卷第163頁)，被告竊得之系爭帳戶之存摺
    及提款印章、LV牌背包1只已由警方發還交由告訴人丙○○、
    乙○○領取。兼考量被告自述教育程度為國中畢業，以駕駛小
    客車載客維生，原本月入4、5萬元，但後來受疫情影響變差
    ，家中成員尚有配偶，暨公訴人對於被告科刑範圍之意見等
    一切情狀(見本院卷第158、159頁)，分別量處如附表所示之
    刑，並均諭知易科罰金之折算標準。且審酌被告上開犯罪情
    節、犯罪之手段與態樣、不法與罪責程度、侵害法益情形、
    各該告訴人、被害人所受損害等一切情狀，定其應執行之刑
    及易科罰金之折算標準如主文所示。
(九)沒收部分　　
  1.扣案之螺絲起子1把，係被告所有，業據其坦承在卷(見本院
    卷第152頁)，並供其用以為犯罪事實欄四、五所示之犯行，
    爰依刑法第38條第2項規定，宣告沒收。
　2.未扣案由被告為犯罪事實欄二所示犯行而獲得之9萬元，屬
    被告犯罪所得，其中2萬未實際合法發還被害人陳新財。爰
    依刑法第38條之1第1項前段、第3項規定，宣告沒收，於全
    部或一部不能沒收或不宜執行沒收時，追徵其價額。至其中
    7萬元，被告已匯款至系爭帳戶，有上述台中銀行自動櫃員
    機交易明細表足佐(見本院卷第163頁)，堪認被告就此部分
    犯罪所得已返還被害人陳新財，爰不予宣告沒收、追徵此部
    分犯罪所得。
　3.被告盜用系爭帳戶之提款印章而產生之印文，因該印章為真
    正，其盜用印章所產生之印文，即非屬偽造之印文，自不得
    依刑法第219條之規定諭知沒收。至被告所偽造之上開取款
    憑條1張，固係供其為犯罪事實欄二所示犯行之用，然被告
    業已交付台中商業銀行和美分行承辦行員行使，已非被告所
    有，自不得為沒收之諭知。
　4.被告用以為犯罪事實欄三所示犯行之系爭信函及裝置之信封
    ，因被告已丟在告訴人丙○○住處外，經告訴人丙○○之配偶拾
    獲轉交給告訴人丙○○，已難認屬被告所有，爰不予宣告沒收
    。又被告固要求告訴人丙○○匯款至扣案之台中銀行金融卡、
    台灣企銀金融卡所對應之帳戶內。惟其已否認上開2張金融
    卡係其所有(見第13751號卷第51、52、275頁)，復無積極證
    據足認該等金融卡係第三人無正當理由提供給被告使用，爰
    不予宣告沒收。
  5.被告為犯罪事實欄一所示犯行而竊得之系爭帳戶之存摺及提
    款印章、為犯罪事實欄五所示犯行而竊得之LV牌背包1只，
    均已經警分別發還由告訴人丙○○、乙○○領回，有前開贓物認
    領保管單可參(見第13751號卷第143頁，第3458號卷第33頁)
    ，爰不予宣告沒收。　
　6.未扣案由被告所竊得放置在告訴人乙○○所有LV牌背包內之丙
    車行車執照1張，雖亦屬被告犯罪所得。惟上開證件得透過
    相關程序予以掛失、補發，阻止被告使用。且該證件之存在
    本身並不具刑法上之非難性，如仍予宣告沒收或追徵，恐徒
    增執行上人力、物力之勞費，已欠缺刑法上之重要性，爰依
    刑法第38條之2第2項規定，不予宣告沒收、追徵。
　7.上開所宣告之多數沒收，依刑法第40條之2第1項規定，併執
     行之。　
貳、無罪部分
一、公訴意旨另以：被告於109年9月29日2時35分許，欲使用乙
    車，為免告訴人丙○○發現車輛不見而報警，竟基於妨害他人
    行使權利犯意，將其事先寫好載有「車借用2天後會回你不
    要報警。不然車毀人亡」等文字之紙條1張(下稱系爭紙條)
    擺在告訴人丙○○住處門口牆邊之洗手槽上，著手脅迫告訴人
    丙○○不得報警後，駛走乙車，惟告訴人丙○○於同日5時33分
    許，發現車輛不見旋去電110報案，並前往警所應詢，而未
    發現系爭紙條，被告乃未能妨害告訴人丙○○行使權利，迨同
    日7時30分許，告訴人丙○○返回住處後始發現以1張報紙墊底
    之系爭紙條，細閱後趕緊送交警所。因認被告涉犯刑法第30
    4條第2項、第1項之妨害人行使權利未遂罪嫌或刑法第305條
    之恐嚇危害安全罪嫌(起訴意旨認被告係涉犯刑法第304條第
    2項、第1項之妨害人行使權利未遂罪嫌，惟公訴人於本院審
    理時主張係涉犯刑法第305條之恐嚇危害安全罪嫌，見本院
    卷157頁)。
二、不能證明被告犯罪或其行為不罰者應諭知無罪之判決，刑事
    訴訟法第301條第1項定有明文。
三、公訴意旨認被告涉有上開妨害人行使權利未遂或恐嚇危害安
    全罪嫌，無非係以被告之自白、證人即告訴人丙○○於警詢及
    偵查時之證述、指認犯罪嫌疑人紀錄表暨犯罪嫌疑人指認表
    與指認犯罪嫌疑人真實年籍對照表、彰化縣警察局彰化分局
    扣押筆錄、扣押物品目錄表、扣押物品收據(扣押物：系爭
    紙條)、告訴人丙○○被害案員警蒐證照片(含相關監視器影像
    擷取畫面)、扣案之系爭紙條等為其主要論據。
四、經查：
(一)被告於109年9月29日2時35分許，欲使用乙車，為免告訴人
    丙○○發現車輛不見而報警，遂將其事先寫好載有「車借用2
    天後會回你不要報警。不然車毀人亡」等文字之系爭紙條1
    擺在告訴人丙○○住處門口牆邊之洗手槽上，要求告訴人丙○○
    不得報警後，駛走乙車。惟告訴人丙○○於同日5時33分許，
    發現乙車不見旋去電110報案，並前往警所應詢，而未發現
    系爭紙條。迨於109年9月29日7時30分許，告訴人丙○○返回
    住處後始發現以1張報紙墊底之系爭紙條，細閱後趕緊送交
    警所等事實，業據被告坦承不諱(見第13751號卷第23、273
    頁，本院卷第108、155頁)。並經證人即告訴人丙○○於警詢
    及偵查時指證明確(見第13751號卷第60、61、66、67、72、
    285頁)。復有告訴人丙○○指認被告之指認犯罪嫌疑人紀錄表
    (含犯罪嫌疑人指認表與指認犯罪嫌疑人真實年籍對照表，
    見第13751號卷第77至81頁)、109年9月29日之彰化縣警察局
    彰化分局扣押筆錄、扣押物品收據、扣押物品目錄表(扣押
    物：系爭紙條，見第13751號卷第101至107頁)、監視器錄影
    畫面擷取照片(見第13751號卷第205、至211頁)等資料在卷
    可稽。且有系爭紙條1張扣案足佐，此部分事實，堪以認定
    。
(二)刑法第304條第1項之強制罪，所謂「以強暴脅迫使人行無義
    務之事，或妨害人行使權利」者，其強暴脅迫之對象，須以
    「人」為要件，如妨害人行使權利時，被害人並不在場，自
    無從對人施強暴脅迫，既缺乏施強暴脅迫之手段，要與刑法
    第304條第1項之構成要件不符(85年度台非字第356號判決參
    照)。被告將系爭紙條擺放在告訴人丙○○住處門口牆邊之洗
    手槽上，欲以系爭紙條所載內容妨害告訴人丙○○行使報警權
    利時，告訴人丙○○當時並不在場，被告自無從以此對其施以
    脅迫之情事，亦無從影響其當時之意思決定自由，核與刑法
    第304條所定之構成要件不符，自不得遽以刑法第304條第2
    項、第1項之妨害人行使權利未遂罪相繩。
(三)刑法第305條之恐嚇罪，所稱以加害生命、身體、自由、名
    譽、財產之事，恐嚇他人者，僅指以使人生畏怖心為目的，
    而通知將惡害之旨於被害人而言。又所謂致生危害於安全，
    係指受惡害之通知，因其恐嚇生安全之危險與實害而言，倘
    受惡害之通知者，並未心生畏懼致生安全上之危害，即與刑
    法第305條之構成要件有間，尚難以該罪相繩。經查，被告
    於109年9月29日2時35分許，逕自駛走乙車，告訴人丙○○於1
    09年9月29日5時33分許，發覺乙車不見，未停放在渠住處前
    後，即報警處理，並於109年9月29日6時56分許起至同日7時
    18分許止，在彰化縣警察局彰化分局大埔派出所製作筆錄。
    嗣告訴人丙○○製作警詢筆錄返家後，始於同日7時30分許，
    在渠住處門口牆邊之洗手槽上，發現系爭紙條等情，業經證
    人即告訴人丙○○證述明確(見第13751號卷第56、60頁)。則
    告訴人丙○○既於發現系爭紙條前，已就乙車不見一事，先行
    報警處理，依一般社會觀念，系爭紙條所載內容應已不足令
    告訴人丙○○心生畏懼致生安全上之危害，自難以刑法第305
    條之恐嚇危害安全罪對被告相繩。
五、綜上所述，被告上開所為，尚與刑法第304條第2項、第1項
    之妨害人行使權利未遂、刑法第305條之恐嚇危害安全等罪
    之構成要件不合，本院就此部分自應諭知被告無罪之判決。
據上論斷，應依刑事訴訟法第299條第1項前段、第301條第1項(
參考司法院頒布之「刑事裁判書類簡化原則」，僅引用程序法條
)，判決如主文。　　
本案經檢察官王元郁提起公訴，檢察官陳詠薇、黃建銘到庭執行
職務。
中    華    民    國   111    年   1    月    6     日
                  刑事第三庭   審判長法  官  廖健男
                                     法  官  胡佩芬
                                     法  官  林慧欣
以上正本證明與原本無異。　　　　　　　　　　　　　　　　
如不服本判決應於收受判決後20日內向本院提出上訴書狀，並應
敘述具體理由。其未敘述上訴理由者，應於上訴期間屆滿後20日
內向本院補提理由書(均須按他造當事人之人數附繕本)「切勿逕
送上級法院」。
告訴人或被害人對於判決如有不服具備理由請求檢察官上訴者，
其上訴期間之計算係以檢察官收受判決正本之日期為準。
中    華    民    國   111    年   1    月    6     日
                                     書記官  楊雅芳
附表：
編號 犯罪事實 罪名、宣告刑及沒收  1 如犯罪事實欄一所示 甲○○犯竊盜罪，處有期徒刑參月，如易科罰金，以新臺幣壹仟元折算壹日。  2 如犯罪事實欄二所示 甲○○犯行使偽造私文書罪，處有期徒刑肆月，如易科罰金，以新臺幣壹仟元折算壹日。未扣案之犯罪所得新臺幣貳萬元沒收，於全部或一部不能沒收或不宜執行沒收時，追徵其價額。  3 如犯罪事實欄三所示 甲○○犯恐嚇取財未遂罪，處有期徒刑肆月，如易科罰金，以新臺幣壹仟元折算壹日。  4 如犯罪事實欄四所示 甲○○犯毀損他人物品罪，處有期徒刑貳月，如易科罰金，以新臺幣壹仟元折算壹日。扣案之螺絲起子壹把沒收。  5 如犯罪事實欄五所示 甲○○犯攜帶兇器竊盜罪，處有期徒刑陸月，如易科罰金，以新臺幣壹仟元折算壹日。扣案之螺絲起子壹把沒收。 
附錄本案論罪科刑法條：
中華民國刑法第210條
偽造、變造私文書，足以生損害於公眾或他人者，處五年以下有
期徒刑。
中華民國刑法第216條
行使第二百一十條至第二百一十五條之文書者，依偽造、變造文
書或登載不實事項或使登載不實事項之規定處斷。
中華民國刑法第320條
意圖為自己或第三人不法之所有，而竊取他人之動產者，為竊盜
罪，處五年以下有期徒刑、拘役或五十萬元以下罰金。
意圖為自己或第三人不法之利益，而竊佔他人之不動產者，依前
項之規定處斷。
前二項之未遂犯罰之。
中華民國刑法第321條
犯前條第一項、第二項之罪而有下列情形之一者，處六月以上五
年以下有期徒刑，得併科五十萬元以下罰金：
一、侵入住宅或有人居住之建築物、船艦或隱匿其內而犯之。
二、毀越門窗、牆垣或其他安全設備而犯之。
三、攜帶兇器而犯之。
四、結夥三人以上而犯之。
五、乘火災、水災或其他災害之際而犯之。
六、在車站、港埠、航空站或其他供水、陸、空公眾運輸之舟、
    車、航空機內而犯之。
前項之未遂犯罰之。
中華民國刑法第339條
意圖為自己或第三人不法之所有，以詐術使人將本人或第三人之
物交付者，處五年以下有期徒刑、拘役或科或併科五十萬元以下
罰金。
以前項方法得財產上不法之利益或使第三人得之者，亦同。
前二項之未遂犯罰之。
中華民國刑法第346條
意圖為自己或第三人不法之所有，以恐嚇使人將本人或第三人之
物交付者，處六月以上五年以下有期徒刑，得併科三萬元以下罰
金。
以前項方法得財產上不法之利益或使第三人得之者，亦同。
前二項之未遂犯罰之。
中華民國刑法第354條
毀棄、損壞前二條以外之他人之物或致令不堪用，足以生損害於
公眾或他人者，處二年以下有期徒刑、拘役或一萬五千元以下罰
金。